台灣台中地方法院刑事判決　　　　　　　　　　　　九十一年度易緝字第五四二號
　　公　訴　人　臺灣臺中地方法院檢察署檢察官
　　被　　　告　丙○○
　　　　　（冒名甲○○
右列被告因竊盜案件，經檢察官聲請簡易判決處刑（八十八年度偵字第二三八五八號
），本院臺中簡易庭認不宜以簡易判決處刑，簽移本院刑事庭改依通常程序審理判決
如左：
    主  文
丙○○竊盜，累犯，處有期徒刑伍月，如易科罰金，以佰元折算壹日。
    事  實
一、丙○○於民國（下同）八十六年間，曾因竊盜案件，經本院判處有期徒刑四月，
    於同年十一月十四日確定，於八十七年三月二十一日執行完畢，仍不知悔改。其
    竟意圖為自己不法之所有，於八十八年十一月四日下午五時許，在臺中市○○街
    與光復路口，見乙○○所有價值約新臺幣（下同）一萬元之車牌號碼ＴＷＨ－七
    三八號輕型機車一部，機車鑰匙一支置放在電門上未取下，乃以啟動電門之方式
    竊取之，得手後供己代步騎用。嗣於同年十二月三日下午三時許，騎乘上開機車
    行經臺中市○○路與美村路口時，為警查獲。後丙○○竟持其於八十八年十二月
    間某日，在臺中市某不詳地點所拾獲之甲○○國民身分證應訊，致警方誤認其為
    甲○○而移送檢察官訊問（此部分所涉刑罰業由本院九十一年度訴字第二二三一
    號案件審理中）。
二、案經臺中縣警察局霧峰分局報請臺灣臺中地方法院檢察署檢察官偵查聲請以簡易
    判決處刑，經本院臺中簡易庭簽移由本院普通刑事庭審理。
    理  由
一、訊據被告丙○○對其於右揭時、地竊取被害人乙○○所有車牌號碼ＴＷＨ－七三
    八號輕型機車一部之犯行，業於警訊、偵查及本院審理時坦承不諱，核與被害人
    乙○○於警訊中指訴之被害情節相符，此外復有贓物領回收據、車輛竊盜、車牌
    失竊資料個別查詢報表─查詢車輛認可資料各一紙附卷可稽。本件事證明確，被
    告自白與事實相符，其右揭竊盜之犯行洵堪認定。
二、核被告所為，係犯刑法第三百二十條第一項之普通竊盜罪。被告曾於八十六年間
    曾因竊盜案件，經本院判處有期徒刑四月，於同年十一月十四日確定，於八十七
    年三月二十一日執行完畢之事實，有臺灣高等法院被告全國前案紀錄表、臺灣臺
  中地方法院檢察署刑案資料查註紀錄表各一份在卷可稽，其受有期徒刑之執行完
    畢後，五年以內再犯本件有期徒刑以上之罪，為累犯，應依刑法第四十七條規定
    加重其刑。爰審酌被告素行不佳，有前開被告之前案紀錄表附卷可參，足徵被告
    自制力之薄弱，不思以青壯之身，自謀其力，自營生活，其竊取被害人之機車，
    造成被害人財產損失，惟念及被告犯後坦承犯行，尚有悔意，所竊得機車價值非
    鉅，竊後之使用時間非長等一切情狀，量處如主文所示之刑。又刑法第四十一條
    業於九十年一月十日修正公布，而於同年一月十二日生效，依修正後之同法第四
    十一條第一項前段之規定，本件被告所犯最重本刑為五年以下有期徒刑，而受有
    期徒刑六月以下之宣告，自屬得易科罰金之情形，與修正前之刑法第四十一條相
    比較，修正後之新法較有利於被告，自應依刑法第二條第一項前段，適用裁判時
    之法律，是以被告所處如主文之刑，並諭知易科罰金之折算標準，以資懲儆。另
    扣案之機車鑰匙一支，查係被害人乙○○所有，業據乙○○之女潘婉如到庭陳述
    明確，是該機車鑰匙一支既非屬被告所有，自不得併予宣告沒收，而應發還予被
    害人乙○○，附此敘明。
三、本案雖因被告丙○○冒用甲○○身分證應訊，致公訴人誤認被告為甲○○，而以
    甲○○名義起訴，惟被告既於偵查中到庭應訊，足見公訴人起訴之對象應係指被
    告丙○○，是本案僅須訂正為被告丙○○之姓名、年籍、身分證字號及住址即可
    （最高法院七十年度臺上字第一０一號判例參照）。又被告另於九十一年二月二
    日下午四時許，基於為自己不法所有之意圖，在臺中市○○街三十七號前，竊取
    車牌號碼ＺＴＦ─八一九號重型機車一部（見本院九十一年度易字第一七七九號
    卷），又於九十年七月二十六日下午二時許，在台中市○○路○段九十一號本院
    前，竊取車牌號碼ＨＨ八－六二五號機車一部，復於九十一年一月七日下午三時
    許，在台中市○○○街一０五號前，持足供兇器使用之十字型螺絲起子乙枝，竊
    取車牌號碼ＪＫＪ－六一三號機車車牌乙面，再於九十一年八月六日下午五時許
    ，行經台中市○○路○段八十一號前，竊取車牌號碼ＮＱＲ－二七二號機車一部
    （詳見本院九十一年度訴字第二二三一號卷）；被告此部分行為均涉有刑法第三
    百二十條第一項竊盜罪及同法第三百二十一條第一項第三款之加重竊盜罪，惟被
    告此部分竊盜行為之時間與本案經判決有罪之竊盜時間，前後相距甚遠，其犯罪
    時間已非密接，且被告於本院九十一年度易字第一七七九號竊盜案件九十一年八
    月二十二日審理時供稱：伊係因沒有交通工具，才臨時起意竊取的等語，自難認
    上開竊盜犯行與本案有連續犯之裁判上一罪關係存在，依審判不可分原則，本院
    無從加以審理。再被告於八十八年十二月間，拾獲甲○○之國民身分證，並以其
    國民身分證應訊之犯行，業經臺灣臺中地方法院檢察署檢察官於九十一年九月十
    六日以九十一年度偵字第二八七七、一五四九八號偵結起訴，並由本院以九十一
    年度訴字第二二三一號偽造文書等案件審理中，併此敘明。
據上論斷，應依刑事訴訟法第四百五十二條、第二百九十九條第一項前段，刑法第二
條第一項前段、第三百二十條第一項、第四十七條、第四十一條第一項前段，罰金罰
鍰提高標準條例第一條前段、第二項，判決如主文。
中      華      民      國    九十一    年      十      月    二十九    日
                                臺灣臺中地方法院刑事第六庭
                                    法  官  許  月  馨
右正本證明與原本無異。
如不服本判決，應於送達後十日內向本院提出上訴狀（須附繕本），上訴於臺灣高等
法院臺中分院。
                                    書記官
中      華      民      國    九十一    年      十      月    二十九    日
附錄本判決論罪科刑法條
中華民國刑法第三百二十條第一項：
  意圖為自己或第三人不法之所有，而竊取他人之動產者，為竊盜罪，處五年以下有
  期徒刑、拘役或五百元以下罰金。
